臺灣臺北地方法院刑事判決
110年度易字第811號
公  訴  人  臺灣臺北地方檢察署檢察官
被      告  高佳豪


上列被告因違反毒品危害防制條例案件，經檢察官聲請簡易判決
處刑（110年度偵字第31607號），本院受理後（110年度簡字第2
279號），認不宜以簡易判決處刑，改依通常程序審理，判決如
下：
    主  文
本件免訴。
    理  由
一、公訴意旨略以：被告高佳豪明知PMA（4-甲氧基安非他命）
    為毒品危害防制條例第2條第2項第2款所列管之第二級毒品
    ，未經主管機關許可不得持有，竟基於持有第二級毒品之犯
    意，持有含PMA成分之紅色錠劑碎塊一袋（淨重0.152公克）
    ，嗣於民國102年1月18日0時10分許，因騎乘機車違規逆向
    ，行經臺北市松山區民權東路3段106巷21弄口為警攔檢，始
    悉上情。因認被告涉犯毒品危害防制條例第11條第2項之持
    有第2級毒品罪嫌等語。
二、按案件曾經判決確定者，應諭知免訴之判決，刑事訴訟法第
    302條第1款定有明文。又訴訟上所謂一事不再理之原則，關
    於實質上一罪或裁判上一罪，亦均有其適用，最高法院60年
    臺非字第77號判例意旨足資參照。又同一案件，經法院為本
    案之判決確定，依一事不再理之原則，不許再為訴訟之客體
    ，更受實體上裁判；實質上或裁判上一罪之案件，檢察官雖
    僅就其一部起訴，依刑事訴訟法第267條規定，其效力及於
    全部，法院亦得就全部犯罪事實加以審判，故法院雖僅就其
    一部判決確定，其既判力仍及於全部，未經判決部分之犯罪
    事實，其起訴權歸於消滅，不得再為訴訟之客體；倘檢察官
    再就該部分提起公訴，法院得不經實體審認，即依起訴書記
    載之事實，逕認係裁判上一罪，予以免訴之判決（最高法院
    87年度台上字第651號判決意旨參照）。
三、刑法上所謂犯罪之吸收關係，指數個犯罪構成要件行為彼此
    性質相容，但數個犯罪行為間具有高度、低度，或重行為、
    輕行為之關係，或某種犯罪行為為他罪之階段行為（或部分
    行為），或某種犯罪行為之性質或結果當然包含他罪之成分
    在內等情形。是以當高度或重行為之不法與罪責內涵足以涵
    蓋低度或輕行為，得以充分評價低度或輕行為時，在處斷上
    ，祗論以高度或重行為之罪名，其低度或輕行為則被吸收，
    而排斥不予適用，即不另行論罪（最高法院107年度台上字
    第4339號判決意旨足資參照）。
四、經查：
　㈠被告於102年1月18日為警查獲時，係同時持有第二級毒品甲
    基安非他命及PMA，經警採集其尿液送驗後，呈安非他命類
    陽性反應，因而確認被告有施用甲基安非他命之情，臺灣臺
    北地方法院檢察署（現已改制為臺灣臺北地方檢察署，下稱
    北檢）就被告施用第二級毒品部分犯行即以102年度毒偵字
    第509號為緩起訴處分，然被告於緩起訴處分期間又施用第
    二級毒品甲基安非他命，致該緩起訴處分遭撤銷後，被告上
    開2次施用毒品案件經北檢檢察官以103年度撤緩毒偵字第10
    2號、103年度毒偵字第129號提起公訴，本院於103年8月29
    日以103年度易字第579號判決應執行有期徒刑4月，並於103
    年9月16日確定等情，業經核閱本院103年度易字第579號案
    件全卷無訛，且為被告所不爭執，是此部分事實，首堪認定
    。
　㈡檢察官以103年度撤緩毒偵字第102號、103年度毒偵字第129
    號就被告2次施用毒品犯行提起公訴時，於起訴書中已敘及
    被告關於「持有第二級毒品PMA」之犯罪事實，並載明「其
    施用前、後持有毒品之低度行為，應為施用毒品之高度行為
    所吸收，請不另論罪」等語（見本院103年度易字第579號卷
    第2頁至第3頁），揆諸前揭說明，被告同時持有第二級毒品
    甲基安非他命及PMA部分，應屬同種想像競合，僅論以一罪
    ，又該持有毒品部分復為其施用第二級毒品犯行所吸收，不
    另論罪。
　㈢綜上，被告於前揭時、地持有第二級毒品PMA部分，應為本院
    103年度易字第579號確定判決效力所及，本件爰不經言詞辯
    論，逕為免訴之判決。
五、依刑事訴訟法第302條第1款、第307條，判決如主文。
中　　華　　民　　國　　111 　年　　1 　　月　　26　　日
　　　　　　　　　刑事第六庭    法　官  劉俊源
以上正本證明與原本無異
如不服本判決，應於判決送達後20日內向本院提出上訴書狀，並
應敘述具體理由；其未敘述上訴理由者，應於上訴期間屆滿後20
日內向本院補提理由書狀（附繕本），「切勿逕送上級法院」。
　　　　　　　　　　　　　　　　書記官　洪紹甄
中　　華　　民　　國　　111 　年　　1 　　月　　26　　日